【裁判字號】    95,訴,1493
【裁判日期】    951004
【裁判案由】    毒品危害防制條例
【裁判全文】
臺灣桃園地方法院刑事判決              95年度訴字第1493號
    公  訴  人  台灣桃園地方法院檢察署檢察官
    被      告  乙○○
    指定辯護人?本院公設辯護人  甲○○?
上列被告因違反毒品危害防制條例案件，經檢察官提起公訴（95
年度毒偵字第3280號）及移送併辦（95年度毒偵字第3409號），
經本院訊問被告後，被告自白犯罪，檢察官聲請協商判決，經本
院合議庭裁定由受命法官改依簡式審判程序後為協商判決，本院
判決如下：：
    主  文
乙○○連續施用第一級毒品，處有期徒刑壹年。
扣案之海洛因壹包（淨重零點壹公克，空包裝重零點貳壹公克
）、內含海洛因殘渣之包裝袋壹只及注射針筒壹支均沒收。
    事實及理由
一、犯罪事實：乙○○前曾因施用毒品案件，經臺灣板橋地方法
    院裁定送觀察、勒戒後，認無繼續施用毒品之傾向，由臺灣
    板橋地方法院檢察署檢察官於民國94年5 月27日以94年度毒
    偵字第2349號為不起訴處分確定。嗣於94年8 月間某日起至
    同年12月1 日某時止，又因施用第一級毒品海洛因案件，由
    臺灣桃園地方法院檢察署檢察官以94年度毒偵字第5770號提
    起公訴，經本院於95年3 月21日以95年度訴字第363 號判處
    有期徒刑8 月確定。詎仍不知悔改，未戒除毒癮，復基於施
    用第1 級毒品海洛因之概括犯意，於前述觀察、勒戒執行完
    畢後5 年內，自95年3 月21日之後某日起至同年6 月22日止
    ，在桃園縣八德市某公墓廁所旁等處，以針筒注射之方式，
    連續施用第1 級毒品海洛因數次。經警於95年5 月15日下午
    3 時30分許，在台北縣三峽鎮○○路○ 段472 號前查獲，並
    扣得第1 級毒品海洛因1 包（淨重0.13公克，空包裝重0.21
    公克）；又於95年6 月22日下午3 時許，在桃園縣八德市某
    公墓廁所旁查獲，並扣得內含海洛因殘渣之包裝袋1 個及注
    射針筒1 支。案經台北縣政府警察局三峽分局報告台灣板橋
    地方法院檢察署呈請台灣高等法院檢察署檢察長核轉台灣桃
    園地方法院檢察署檢察官偵查起訴及桃園縣政府警察局大溪
    分局報請台灣桃園地方法院檢察署檢察官移送併案審理。
二、本件被告乙○○違反毒品危害防制條例為死刑、無期徒刑、
    最輕本刑3 年以上有期徒刑以外之罪或高等法院管轄第1 審
    案件以外之罪，經被告於準備程序就被訴事實為有罪之陳述
    ，經告知簡式審判程序之旨，並聽取被告及檢察官之意見後
    ，經本院合議庭依刑事訴訟法第273 條之1 規定，裁定改依
    簡式審判程序，並由受命法官獨任審理，核先敘明。
三、證據：
（一）被告於本院審理中之自白。
（二）台北縣政府警察局三峽分局查獲涉嫌毒品危害防制條例毒
      品初步檢驗報告書1 紙、臺灣檢驗科技股份濫用藥物尿液
      檢驗報告2 紙 。
（三）法務部調查局鑑定通知書1紙。
（四）扣案之海洛因1 包（淨重0.13公克，空包裝重0.21公克）
      ，內含海洛因殘渣之包裝袋1個、注射針筒1支。
四、本件經檢察官與被告乙○○於審判外達成協商之合意且被告
    已認罪，其合意內容為：被告連續施用第1 級毒品海洛因部
    分，願受科處有期徒刑1 年。經查，上開協商合意並無刑事
    訴訟法第455 條之4 第1 項所列情形之一，檢察官聲請改依
    協商程序而為判決，本院爰不經言詞辯論，於協商合意範圍
    內為協商判決，合予敘明。
五、附記事項：被告行為後，刑法第56條連續犯之規定，業於94
    年1 月7 日修正刪除，同年2 月2 日經總統公布，並於95年
    7 月1 日施行，則被告之犯行，因行為後刑法業已刪除連續
    犯之規定，此刪除雖非犯罪構成要件之變更，但顯已影響行
    為人刑罰之法律效果，自屬法律有變更，而本件被告於刑法
    修正前所犯之數次施用第1 級毒品罪，依修正後刑法應各別
    多次論斷之結果（即數罪併罰），其刑度顯較修正前應依刑
    法第56條之規定一連續施用毒品罪為重，依新法第2 條第1
    項規定，比較修正前後刑法結果，應適用較有利於被告之行
    為時法律即修正前刑法第56條規定，論以連續施用毒品罪（
    最高法院95年第8 次刑事庭會議決議參照）。
六、應適用之法條：刑事訴訟法第273 條之1 第1 項、第455 條
    之2 第1 項、第455 條之4 第2 項、第455 條之8 ，毒品危
    害防制條例第10條第1 項、第18條第1 項前段，修正後刑法
    第2 條第1 項前段、修正前刑法第11條前段、第56條。
七、協商判決除有刑事訴訟法第455 條之4 第1 項第1 款於本訊
    問程序終結前，被告撤銷協商合意或檢察官撤回協商聲請者
    ；第2 款被告協商之意思非出於自由意志者；第4 款被告所
    犯之罪非第455 條之2 第1 項所定得以協商判決者；第6 款
    被告有其他較重之裁判上一罪之犯罪事實者；第7 款法院認
    應諭知免刑或免訴、不受理者情形之一，及違反同條第2 項
    「法院應於協商合意範圍內為判決；法院為協商判決所科之
    刑，以宣告緩刑或二年以下有期徒刑、拘役或罰金為限」之
    規定者外，不得上訴。
八、至於檢察官移送併案審理之95年度毒偵字第3409號所載犯罪
    事實中，檢察官認定被告自95年2 月某日起至同年3 月21日
    止有施用第1 級毒品海洛因部分，因該部分業經本院於95年
    3 月21日以95年度訴字第363 號判決確定在案，本院即無從
    併案審理，爰退回檢察官另為適法之處理。
九、如有前述例外得上訴之情形，又不服本件判決，得自收受判
    決送達之日起10日內，向本院提出上訴書狀，上訴於第二審
    法院。
本案經檢察官丁俊成到庭執行職務。
中    華    民    國    95    年    10    月    4     日
                  刑事第六庭法  官  林哲賢
以上正本證明與原本無異。
                            書記官  王泰元
中    華    民    國    95    年    10    月    11    日
附錄本案法條：
毒品危害防制條例第10條
施用第一級毒品者，處 6 月以上 5 年以下有期徒刑。
施用第二級毒品者，處 3 年以下有期徒刑。


司法院資訊處製作；財團法人民間司法改革基金會備份。
